【裁判字號】    98,簡,257
【裁判日期】    980813
【裁判案由】    醫療法
【裁判全文】
臺北高等行政法院判決
                                       98年度簡字第257號
原      告  甲○○
被      告  臺北市政府衛生局
代  表  人  乙○○（局長）住同上
上列當事人間醫療法事件，原告不服臺北市政府中華民國98年3
月25日府訴字第09870035000號訴願決定，提起行政訴訟，本院
判決如下：
    主  文
原告之訴駁回。
訴訟費用由原告負擔。
    事  實
一、事實概要：
    原告非屬醫療機構，於網站（網址：http://www.shop2000.
    com.tw/ ）刊登「…我們的工作陣仗…全內臟延壽活化…猝
    死機制解除…脊髓幹細胞活化…本院提供脊椎深層的活化矯
    正…脊椎矯正教室…本院的服務項目…內臟活化、黃金期搶
    救…法定壽命之延長…」等詞句之醫療廣告。並於台北市信
    義區○○○路○段627號4樓至5樓建築物外牆設置廣告招牌（
    廣告內容：「路加堂脊椎健康中心」及「路加堂日本健康研
    究室，減痛減壓、抗老抗癌、中醫培訓…」）。另於前揭地
    址1樓門上壓克力架放置名片，載有「路加堂脊椎e院…一次
    性神奇觸療…免手術…專門脊椎側彎、骨盆不正、胸肋錯位
    …特殊椎骨突出、膝蓋骨刺、癱瘓恢復…門診時間…臺北市
    ○○○路5段627號4樓…甲○○W.H.O針灸中醫師…。」等詞
    句之醫療廣告。經民眾檢舉，被告機關乃於民國（下同）97
    年11月12日訪談原告並作成調查紀錄表後，審認原告未領有
    醫師證書，以W.H.O針灸中醫師自稱，違反醫師法第7條之2
    規定；另其非屬醫療機構，卻刊登醫療廣告，違反醫療法第
    84條規定，爰依行政罰法第24條規定，就其違反之醫師法第
    7條之2及醫療法第84條部分，從重依違反醫療法第84條規定
    之責任，依醫療法第104 條規定，以97年11月20日北市衛醫
    護字第09739066100號裁處書，處原告新臺幣（下同）5萬元
    罰鍰。原告不服，提起訴願遭決定駁回，遂提起本件行政訴
    訟。
二、兩造聲明：
    (一)原告聲明求為判決：
      1.撤銷原處分，並敦請衛生署將「國際針灸（中）醫師」
        納入管理。
      2.敦促衛生局依現狀訂定明確的「網路」及「招牌」醫療
        文宣細則。
      3.敦促衛生署補強現行的骨科及神經科的檢查，以杜絕「
        過勞死、猝死」等健康漏洞。補強做法建議如下：(1)對
        照國外，在國內醫學院增設脊骨科醫學系，養成脊椎矯
        正專科醫師(2)在上述之專科醫師養成之前，將執業的歐
        美脊骨矯正醫師一併納入管理，或予以認證，以照顧學
        童及全民之脊椎，有效減輕現行醫師因無法檢查出症狀
        ，而讓國民暴露在猝死的之風險(3)安排骨科及神經科醫
        師進行進修，並授與學分證書，使醫師能找出X 光無法
        檢查出來的症狀，以及出現在胸廓肋骨關節的錯位。此
        種做法正如西醫師接受一定學時的訓練即可從事針灸一
        般。
    (二)被告聲明求為判決：
      1.駁回原告之訴。
      2.訴訟費用由原告負擔。
三、兩造之爭點：被告以原告未領有醫師證書，以W.H.O 針灸中
    醫師自稱，違反醫師法第7條之2規定；另其非屬醫療機構，
    卻刊登醫療廣告，違反醫療法第84條規定，依行政罰法第24
    條，從重以違反醫療法第84條，依同法第104條規定，處5萬
    元罰鍰，是否適法？
    (一)原告主張之理由：
      1.原告是W.H.O.所屬的國際針灸（中）醫師，從民國90年
        到95年間接受行政院、立法院及司法院法官研習會的邀
        請，進行各種醫學訓練講座。當時並派車迎接原告到萬
        美街的司法院訓練中心，在60名各級法官庭長面前進行
        半日的講座。中央機關重視並聘任，地方主管單位卻視
        原告的醫療工作為違法開罰。原告透過台北市針灸協會
        參加世界針灸聯的考試，目前有不少醫師也參與考試，
        在國際上奉獻醫療服務。而世衛也在全世界各國設立國
        際醫師的執業醫院，此種國際醫療服務已是一種風氣。
        但對國內政府而言，又是較新的醫療服務概念。現階段
        國際醫生的考照日趨嚴緊，從起初的針灸協會會員報名
        到現在必須要有醫學院畢業的資格才能報考。當時的立
        法環境與今日已有不同，國家主管機關聘任國際針灸醫
        師作為各院的講座，國內醫師也紛紛以參加地界性的醫
        療組織服務使命，國家更是以參加世界衛生組織之相關
        活動為世界衛生盡力。我們瞭解衛生官員依法行政的權
        責，而處以最低罰鍰也能看出衛生局的寬容。所以，原
        告也建議法院能給予超然的立場，建議主管單位積極地
        將目前存在的新醫療生態也納入管理與規範。請執法單
        位能以輔導的立場，對於目前有國際醫師身份的人，提
        出一種初步的管理建議，而不是以現行的醫療法規處罰
        。
      2.刊登網站乃是我們發表學術，舒坦行醫經驗以及病人在
        臨床上奇妙的改善等等，屬正當國民的表現自由的層次
        。當衛生局提出違反醫療廣告法時，原告也提出以下看
        法：醫療規定諸多，因我們所處的機構所給予的指導並
        不充足，而民間的民俗療法或保健機構又不適用相關醫
        療業務，也無相對的規範來提醒從業者不觸犯法規。例
        ：當原告詢問衛生局有相關的指導綱領，如不屬名、不
        刊登電話的醫療文字可以刊登嗎？從外部網站可以反向
        聯結到我們所發表的醫療部落格嗎？脊椎操、骨盆操的
        文字用法違法嗎（我的招牌上寫骨盆操被認定違法？）
        脊椎調理可以寫嗎？（局裏長官有的說可，有的說不可
        。）以前衛生署說可以矯正，現在又說不可以。連文我
        們都沒有收到，就被罰了。總之沒有一個明確可以收文
        ，以及被告知的管理窗口。原告在此也建議衛生單位從
        今日起，可以讓登記「保健」「美容」「理療」「民療
        」的業者在登記開業時，同時被告知相關衛生規定，規
        定中還清楚列舉不會違法的網路廣告文宣表現法，讓廣
        告違法的從業民眾大幅減少。不是有人檢舉就開罰，這
        種說法只是說明：相關法規不夠明確，人人因無知，或
        沒有充足的資訊，不被告知而陷入準犯法的狀態，這種
        法律的內容的不明確，消極的執法方式，只會讓衛生單
        位的業務更加繁忙而已。法律內容的正義與法律程序的
        正義同為重要。令原告陷於恐懼之最的，無非是無明確
        的方向可遵循，而隨時可能被檢舉處罰。這幾年台灣在
        政經的法案上有諸多的改善，諸多不合當今環境的法案
        ，都不斷修正更新；唯讀醫療法仍有些許的謹慎保護，
        譬如預防醫療過少被宣揚，從事發揚的人也可能違反醫
        療法規，以現行法規來檢視，若門面有「內臟」或「治
        療」之字眼就開罰，幾乎所有開業的保健機構皆可罰款
        。這樣的法規內容及執法程序，已屬非積極之輔導，已
        讓所有開業的民間保健中心陷入罪刑及恐懼當中，普遍
        存在每個想要從事自然保健及預防保健的國民心中。在
        執法時仍然應有相當的比例衡量。
      3.原告非經正常醫學管道，但努力從學術、著作及臨床方
        面開發醫技，並參與國際考試，到今日從事專業醫療保
        健已十餘年，在政府機構及各級學校都有多樣的講座。
        去年6月20日大陸各省的醫療團來台時，指定要到原告
        所主持的診所，來的對象都是各大級醫療院所的院長及
        專科主任。去年的11/6日更是由北京中醫管理局前局長
        率領北京各級知名醫院院長來到本院（請見原告訴狀附
        表）。可見國內各界的支持以及對岸醫學家的高度重。
        原告這幾年在以下醫技上有陸續的開創研發，在專欄及
        網路的發表已經成為一種習慣。以「免換人工膝蓋」的
        研究，目前臨床上有接受來自醫生家族的請托，以按手
        清膝蓋骨刺，讓膝蓋可以蹲下、可以大步行走，乍看之
        下有點難以相信，但這些退化膝蓋的治療（在正統醫學
        上只能以換人工膝蓋處理），已是本中心的常態，來請
        託處理自然也有醫生的推薦。擁有這樣的專長與醫技，
        原告原本也是低調行事，為避免影響主流院所的經營，
        也刻意提高100倍以上的治療費用，並用極力確認病人
        都經過國家各級醫療，才接受病人請託。
      3.在台灣醫療生態和國外不同，國外老早就認證的「脊骨
        神經科醫師（不同於骨科醫師），國內到現在還沒有認
        證，連醫學科系都沒有成立。故只要從事相關脊椎或脊
        骨醫療，就有可能違反醫療法而被處罰。但是來門診的
        每位政府長官，許多都是骨科檢查沒病的，有一年有多
        位台大及清大的教授在過年時猝死（過勞死），透過介
        紹請我去清大演講。胸腔不正及胸肋倒插，是造成此類
        症狀原因之一，都是網站上寫的。寫出真理在現行醫療
        法上恐怕也是違法。日前各大醫院的心臟科醫師說「心
        瓣膜脫垂」沒有關係，就是這個症狀，有時快要死掉，
        醫師也說沒有關係，其實這是典型的胸椎左旋，造成左
        胸腔胸肋脫位，只要找出來，連心律不整也跟著好了。
        但十年前與十年後的醫師還是發覺不出來，這如果不說
        ，不知還要多少人受苦。而現在自己的門診中，幾乎每
        個人都有這些現象，都潛藏著過勞死的危機。醫生及醫
        院的專業人員就陸續來原告的門診，這也是在原告的著
        作一發行不到半年，就發行到北京去，同時台灣也來了
        許多醫療家庭。國外的大陸更不用說了。這些研究成果
        都寫在網站上，因為違反醫療廣告法，到現在全部都關
        起來了。
      4.原告會實在寫出來，這是國民的言論及表現自由，看起
        來誇大，但來求診的確實都是各行的專業人士，如同時
        也有不少醫生及醫療同仁來尋求幫助，以取代手術及長
        期服藥之苦，其中有台大名醫、中西醫雙科的醫生，及
        業界有名的外科手術名醫等等。沒有經過國家正常的醫
        師訓練，是當時原告並不想從醫；以自己的研究及領受
        突破了現行的醫技，沒有被國家疼惜。
      5.結論：在目前的法令解釋及往返公文上，並不能解除相
        關解說的法規，對原告目前的處境，在言論、表現及文
        字表達的限制；並令原告持續處於為醫生同仁看病、為
        主管機關長官服務的同時，隨時會因原告的思想、言語
        及文筆表達的字眼隨時觸犯目前的醫療法規，而感到不
        自在，並可能心生恐懼感，而失去行醫救人的喜悅感，
        於是原告請求法院能針對原告所論述的內容，加以裁量
        。行醫救人，心有如偷盜隨時被監，這是很不舒服的感
        受。現行的法令當然然也讓原告無法以此工作為榮。以
        上陳述之事，可以請法院裁示，進行不公開的臨床，由
        國家裁定一個醫療單位，將病人轉診之後，以同樣的門
        診醫生進行複診。若以上有成效，以國家醫療單位出面
        ，來進一步確立發展的做法，並降低對現行的醫療的衝
        擊到最低，如果網站上所言的是真實的。
    (二)被告主張之理由：
      1.相關法律依據及解釋
        (1)醫療法第2條規定：「本法所稱醫療機構，係指供醫
          師執行醫療業務之機構。」。
        (2)醫療法第9條規定：「醫療廣告，係指利用傳播媒體
          或其他方法，宣傳醫療業務，以達招徠患者醫療為目
          的之行為」。
        (3)醫療法第11條規定：「本法所稱主管機關：在中央為
          行政院衛生署；在直轄市為直轄市政府；在縣（市）
          為縣（市）政府。」。
        (4)醫療法第84條規定：「非醫療機構，不得為醫療廣告
          」。
        (5)醫療法第87條規定略以：「廣告內容暗示或影射醫療
          業務者，視為醫療廣告。」。
        (6)醫療法第104 條規定：「違反第84條規定為醫療廣告
          者，處新臺幣5萬元以上25萬元以下罰鍰。」。
        (7)醫師法第7之2條規定：「非領有醫師證書者，不得使
          用醫師名稱。非領有專科醫師證書者，不得使用專科
          醫師名稱。」。
        (8)醫師法第28之2 條規定：「違反第7條之2規定者，處
          新臺幣3萬元以上15萬元以下罰鍰。」。
        (9)行政罰法第24條第1 項規定：「一行為違反數個行政
          法上義務規定而應處罰鍰者，依法定罰鍰額最高之規
          定裁處。但裁處之額度，不得低於各該規定之罰鍰最
          低額。」。
        (10)行政院衛生署74年3月8日衛署醫字第521079號函釋：
          「一、醫師以外人員刊播之廣告，有左列情事、文詞
          或其同等意義之一者屬之：（一）傳授氣功、內功或
          其他功術，能預防或治療疾病（症狀、病名）者。…
          」。
        行政院衛生署82年11月19日衛署醫字第82075656號函
          公告：「主旨：公告不列入醫療管理之行為及其相關
          事項。公告事項：一、不列入醫療管理之行為如左：
          （一）未涉及接骨或交付內藥品，而以傳統之推拿方
          法，或使用民間習用之外敷膏藥、外敷生草與藥洗，
          對運動跌打損傷所為之處置行為。（二）未使用儀器
          ，未交付或使用藥品，或未有侵入性，而以傳統習用
          方式，對人體疾病所為之處置行為。如藉按摩、指壓
          、刮痧、腳底按摩、收驚、神符、香灰、拔罐、氣功
          與內功之功術等方式，對人體疾病所為之處置行為。
          （二）前項不列入醫療管理之行為，除標示其項目外
          ，依醫療法第59條（修法後為第84條）規定，不得為
          醫療廣告。」。
        行政院衛生署84年11月7日衛署醫字第84070117號函
          略以：「……說明……三、按醫療法第62條（修正前
          ）第1 項明定『廣告內容暗示或影射醫療業務者，視
          為醫療廣告。』，所稱『暗示』、『影射』，係指以
          某種刺激或假借某種名義，誘導、眩惑民眾達到招徠
          醫療業務目的而言。因此，廣告內容雖未明示『醫療
          業務』，惟綜觀其文字、方式、用語已具招徠他人醫
          療之效果者，則視為醫療廣告。至於何者為暗示、影
          射，宜就個案依社會通念，本諸經驗法則認定之…」
          。
        臺北市政府94年2月24日府衛企字第09404404400號公
          告：「…公告事項：修正後本府90年8 月23日府秘二
          字第9010798100號公告略以：『…六、本府將下列業
          務委任本府衛生局，以該局名義執行之…（十）醫療
          法中有關本府權限事項。…』…」。
      2.查原告非屬醫療機構，於網站刊登如事實欄所述之醫療
        廣告（被證1）；並於台北市信義區○○○路○段627 號
        4樓至5樓建築物外牆設置如事實欄所述廣告招牌（被證
        2）；另於前揭地址1樓門上壓克力架放置名片（被證3
        ），載有醫療廣告。有系爭醫療廣告、廣告招牌、原告
        名片及被告機關97年11月12日訪談原告之調查紀錄表（
        被證4 ）等影本附原處分卷可稽。是原告違規事證明確
        ，洵堪認定。
      3.至原告主張係W.H.O.所屬的國際針灸（中）醫師，網站
        刊登乃是原告發表學術，舒坦自己行醫的經驗以及病人
        在臨床上奇妙的改善云云。按醫師法第7之2條規定：「
        非領有醫師證書者，不得使用醫師名稱。非領有專科醫
        師證書者，不得使用專科醫師名稱。」。次按醫療法第
        9 條規定，該法所稱醫療廣告，係指利用傳播媒體或其
        他方法，宣傳醫療業務，以達招徠患者醫療為目的之行
        為。同法第84條規定，非醫療機構，不得為醫療廣告；
        第87條第1 項規定，廣告內容暗示或影射醫療業務者，
        視為醫療廣告。查系爭廣告載有：「甲○○W.H.O 針灸
        中醫師…們的工作…陣仗…全內臟延壽活化…猝死機制
        解除…脊髓幹細胞活化…本院提供脊椎深層的活化矯正
        …脊椎矯正教室…本院的服務項目…內臟活化、黃金期
        搶救…法定壽命之延長」等詞句，內容已涉及暗示或影
        射醫療業務，以達招徠患者醫療為目的之行為，應視為
        醫療廣告。則原告非醫療機構卻為醫療廣告即屬違規行
        為，且其未領有醫師證書，以「W.H.O.針灸中醫師」自
        稱，復違反醫師法第7之2條。從而，被告機關依首揭規
        定，處原告法定最低額5 萬元罰鍰，並無不合，原處分
        應予維持。
      4.綜上論結，本件訴訟為無理由，請予以駁回。
    理  由
一、本件原告對於被告機關97年11月20日北市衛醫護字第097390
    66100 號函處罰鍰5 萬元不服請求撤銷；爭訟之數額在20萬
    元以下（司法院曾依行政訴訟法第219條第2項之規定，將行
    政訴訟法第229條第1項之簡易案件金額提高為20萬元，並自
    93 年1月1日起施行），係屬行政訴訟法第229條第1項規定
    之涉訟事件，應依簡易訴訟程序進行之，先予敘明。
二、按醫療法第2 條規定：「本法所稱醫療機構，係指供醫師執
    行醫療業務之機構。」第9 條規定：「本法所稱醫療廣告，
    係指利用傳播媒體或其他方法，宣傳醫療業務，以達招徠患
    者醫療為目的之行為。」第11條規定：「本法所稱主管機關
    ：在中央為行政院衛生署；在直轄市為直轄市政府；在縣（
    市）為縣（市）政府。」第84條規定：「非醫療機構，不得
    為醫療廣告。」第87條第1 項規定：「廣告內容暗示或影射
    醫療業務者，視為醫療廣告。」第104 條規定：「違反第84
    條規定為醫療廣告者，處新臺幣5 萬元以上25萬元以下罰鍰
    。」醫師法第7 條之2 規定：「非領有醫師證書者，不得使
    用醫師名稱。非領有專科醫師證書者，不得使用專科醫師名
    稱。」第28條之2 規定：「違反第7 條之2 規定者，處新臺
    幣3 萬元以上15萬元以下罰鍰。」臺北市政府94年2 月24日
    府衛企字第09404404400 號公告：「…公告事項…本府將下
    列業務委任本府衛生局，以該局名義執行之：…（九）醫師
    法中有關本府權限事項。（十）醫療法中有關本府權限事項
    …。」又行政罰法第24條第1 項規定：「一行為違反數個行
    政法上義務規定而應處罰鍰者，依法定罰鍰額最高之規定裁
    處。但裁處之額度，不得低於各該規定之罰鍰最低額。」
三、本件原告非屬醫療機構，於網站刊登醫療廣告詞句。並於台
    北市信義區○○○路○ 段627 號4 樓至5 樓建築物外牆設置
    廣告招牌（廣告內容：「路加堂脊椎健康中心」及「路加堂
    日本健康研究室，減痛減壓、抗老抗癌、中醫培訓…」）。
    另於前揭地址1 樓門上壓克力架放置名片，載有醫療廣告之
    詞句。經民眾檢舉，被告機關乃於97年11月12日訪談原告並
    作成調查紀錄表後，審認原告未領有醫師證書，以W.H.O 針
    灸中醫師自稱，違反醫師法第7 條之2 規定；另其非屬醫療
    機構，卻刊登醫療廣告，違反醫療法第84條規定，爰依行政
    罰法第24條規定，就其違反之醫師法第7 條之2 及醫療法第
    84條部分，從重依違反醫療法第84條規定之責任，依醫療法
    第104 條規定，以97年11月20日北市衛醫護字第0973906610
    0 號裁處書，處原告5 萬元罰鍰。原告不服，提起訴願遭決
    定駁回各情，有系爭醫療廣告、廣告招牌、原告名片及被告
    機關97年11月12日訪談原告之調查紀錄表、被告機關97年11
    月20日北市衛醫護字第0973906610 0號裁處書，臺北市政府
    訴願決定書等附原處分卷及訴願卷內可稽。原告循序起訴意
    旨如事實欄所載。
四、本件兩造之爭點為被告機關以原告未領有醫師證書，以W.H.
    O 針灸中醫師自稱，違反醫師法第7 條之2 規定；另其非屬
    醫療機構，卻刊登醫療廣告，違反醫療法第84條規定，依行
    政罰法第24條，從重以違反醫療法第84條，依同法第104 條
    規定，處5 萬元罰鍰，是否適法？經查：
（一）原告非屬醫療機構，於網站（網址：http://www.shop200
      0.com.tw/ ）刊登「…我們的工作陣仗…全內臟延壽活化
      …猝死機制解除…脊髓幹細胞活化…本院提供脊椎深層的
      活化矯正…脊椎矯正教室…本院的服務項目…內臟活化、
      黃金期搶救…法定壽命之延長…」等詞句之醫療廣告。並
      於台北市信義區○○○路○ 段627 號4 樓至5 樓建築物外
      牆設置廣告招牌（廣告內容：「路加堂脊椎健康中心」及
      「路加堂日本健康研究室，減痛減壓、抗老抗癌、中醫培
      訓…」）。另於前揭地址1 樓門上壓克力架放置名片，載
      有「路加堂脊椎e 院…一次性神奇觸療…免手術…專門脊
      椎側彎、骨盆不正、胸肋錯位…特殊椎骨突出、膝蓋骨刺
      、癱瘓恢復…門診時間…臺北市○○○路○ 段627 號4 樓
      …甲○○W.H.O 針灸中醫師…。」等詞句之醫療廣告等情
      ，有系爭醫療廣告、廣告招牌、原告名片及被告機關97年
      11 月12 日訪談原告之調查紀錄表等附原處分卷內可稽。
      從而，被告機關以原告未領有醫師證書，以W.H. O針灸中
      醫師自稱，違反醫師法第7 條之2 規定；另其非屬醫療機
      構，卻刊登醫療廣告，違反醫療法第84條規定，依行政罰
      法第24條，從重以違反醫療法第84條，依同法第104 條規
      定，處5 萬元罰鍰，洵屬有據。
（二）原告雖主張係W.H.O.所屬的國際針灸（中）醫師，網站刊
      登乃是原告發表學術，舒坦自己行醫的經驗以及病人在臨
      床上奇妙的改善云云。惟按醫師法第7 之2 條規定：「非
      領有醫師證書者，不得使用醫師名稱。非領有專科醫師證
      書者，不得使用專科醫師名稱。」。次按醫療法第9 條規
      定，該法所稱醫療廣告，係指利用傳播媒體或其他方法，
      宣傳醫療業務，以達招徠患者醫療為目的之行為。同法第
      84 條 規定，非醫療機構，不得為醫療廣告；第87條第1
      項規定，廣告內容暗示或影射醫療業務者，視為醫療廣告
      。查系爭廣告載有：「甲○○W.H.O 針灸中醫師…們的工
      作…陣仗…全內臟延壽活化…猝死機制解除…脊髓幹細胞
      活化…本院提供脊椎深層的活化矯正…脊椎矯正教室…本
      院的服務項目…內臟活化、黃金期搶救…法定壽命之延長
      」等詞句，內容已涉及暗示或影射醫療業務，以達招徠患
      者醫療為目的之行為，自應視為醫療廣告。原告非醫療機
      構卻為系爭醫療廣告，核屬違規行為，且其未領有醫師證
      書，以「W.H.O.針灸中醫師」自稱，復違反醫師法第7 之
      2 條。又醫療法相關規定並無應輔導限期改善後始得處罰
      之規定。從而，被告機關依首揭規定，處原告法定最低額
      5 萬元罰鍰，並無不合。
五、綜上所述，原告起訴論旨，容非可採；被告機關以原告未領
    有醫師證書，以W.H.O 針灸中醫師自稱，違反醫師法第7 條
    之2 規定；另其非屬醫療機構，卻刊登醫療廣告，違反醫療
    法第84條規定，依行政罰法第24條，從重以違反醫療法第84
    條，依同法第104 條規定，處5 萬元罰鍰，並無違誤，訴願
    決定予以維持，亦無不合；原告訴請撤銷，為無理由，應予
    駁回。又本件係適用簡易訴訟程序，爰不經言詞辯論逕為判
    決。
六、據上論結，本件原告之訴為無理由，爰依行政訴訟法第233
    條第1 項、第98條第1 項前段，判決如主文。
中    華    民    國    98    年      8     月    13  日
              台北高等行政法院第六庭
                              法  官  許瑞助
上為正本係照原本作成。
本件以訴訟事件所涉及之法律見解具有原則性者為限，始得於本
判決送達後20日內向本院提出上訴狀並表明上訴理由，如已於本
判決宣示後送達前提起上訴者，應於判決送達後20日內補具上訴
理由（均按他造人數附繕本），且經最高行政法院許可後方得上
訴。
中    華    民    國    98    年      8     月    13  日
                              書記官  吳芳靜


司法院資訊處製作；財團法人民間司法改革基金會備份。
